【裁判字號】    90,裁,425
【裁判日期】    900620
【裁判案由】    銓敘
【裁判全文】
最  高  行  政  法  院  裁  定                      九十年度裁字第四二五號
    再 審原 告  甲○○
    再 審被 告  教育部
    代  表  人  曾志朗
右當事人間因銓事件，再審原告對本院中華民國八十六年七月二十九日八十六年度
判字第一八四六號判決提起再審之訴。本院裁定如左：
    主  文
再審之訴駁回。
再審訴訟費用由再審原告負擔。
    理  由
按對民國八十七年十月二十八日修正公布之行政訴訟法施行前已確定之裁判提起再審
之訴，其再審期間依舊法之規定，為行政訴訟法施行法第三條所規定。次按「再審之
訴應於二個月內提起之。」、「前項期間，自判決送達時起算；其事由發生在後或知
悉在後者，自發生或知悉時起算。」為再審原告提起再審之訴時之行政訴訟法第二十
九條所明定。本件再審原告因銓事件，不服本院八十六年度判字第一八四六號判決
（下稱原判決），提起再審之訴。經核再審原告前對原判決提起再審之訴，業經本院
八十九年度裁字第六○號裁定以再審原告係於八十六年八月九日收受原判決，有郵務
送達證書附於該案卷可稽。再審原告提起再審之訴之期間，應自八十六年八月十日起
算，扣除在途期間七日，迄至八十六年十月十六日即已屆滿二個月。再審原告遲至八
十八年二月十二日始提起再審之訴，並有本院加蓋於訴狀上收文戳記所載日期可考，
顯已逾越上開法定不變期間，乃為再審之訴駁回之裁定。茲再審原告復以原判決有行
政訴訟法第二百七十三條第一項第一款、第十三款（相當於舊行政訴訟法第二十八條
第一款、第十款）之情形，於八十九年三月二十九日提起本件再審之訴，亦有本院加
蓋於訴狀上收文戳記所載日期可稽，顯然已逾越上開法定不變期間。揆諸首揭規定，
再審原告對原判決提起再審之訴自非合法，應予駁回。至再審原告主張其收到本院八
十九年度裁字第六○號裁定後，於二個月內即對原判決提起再審之訴，業已遵守二個
月不變期間之規定，應屬合法云云，顯係對於首揭對於原判決提起再審之訴期間之起
算規定有所誤解。本件再審之訴既不合法，則再審原告聲明請求判決再審被告應從八
十一年八月三十一日起至八十二年五月十二日止核定薪級為四五○元，並補發差額一
九、六九二元，及再審被告應從平均日（八十二年一月七日）起算至實際補發日止，
按民法第二百零三條周年利率百分之五計息給再審原告云云，即失所附麗，亦應駁回
。
據上論結，本件再審之訴為不合法，爰依行政訴訟法第二百七十八第一項、第一百零
四條、民事訴訟法第九十五條、第七十八條，裁定如主文。
中    華    民    國     九十        年      六      月      二十       日
                    最 高 行 政 法 院  第 五 庭
                                審 判 長 法  官      鍾  耀  光
                                         法  官      黃  合  文
                                         法  官      林  家  惠
                                         法  官      劉  鑫  楨
                                         法  官      姜  仁  脩
右  正  本  證  明  與  原  本  無  異
                                         法院書記官  蘇  金  全
中    華    民    國     九十        年      六      月     二十一      日


司法院資訊處製作；財團法人民間司法改革基金會備份。
